臺灣高等法院臺中分院刑事判決　　　　　　　　　　九十四年度上易字第四六一號
　　上　訴　人
　　即　被　告　乙○○
右上訴人因傷害案件，不服臺灣臺中地方法院九十三年度易字第二六００號中華民國
九十四年二月二十二日第一審判決（起訴案號：臺灣臺中地方法院檢察署九十三年度
偵字第一五一四二號），提起上訴，本院判決如左：
    主      文
上訴駁回。
    事      實
一、緣丙○○（因本案經原審判處有期徒刑四月，上訴本院後撤回其上訴而確定）於
    民國（下同）九十三年八月八日晚間，與蔡清坤及其友人在台中市○區○○路一
    ０七號住處飲酒、唱歌，因音量過大，引起住同路一０五號之鄰居乙○○不滿，
    而於同日晚上十時四十五分許，向警方提出檢舉，警方據報前往處理，要求丙○
    ○等人注意音量之控制，以免妨害安寧。警方離去後，丙○○與蔡清坤及其他四
    名不詳姓名成年男子認為乙○○小題大作，先後前往乙○○住處理論，雙方一言
    不合，丙○○及其中一名姓名不詳成年男子至乙○○住處廚房徒手圍毆乙○○，
    並推摔損壞乙○○所有放置廚房之電腦主機、監視器各一台、電鍋連接線一條、
    碗五個、杯子六個，另一不詳姓名成年男子則打壞乙○○所有放在客廳之電話機
    一台，阻止乙○○之妻陳美麗打電話報警。而乙○○亦基於普通傷害之犯意予以
    反擊，出手毆打丙○○，致丙○○受有左眉部撕裂傷一公分長之傷害。
二、案經丙○○訴由台中市警察局第三分局報請台灣台中地方法院檢察署檢察官偵查
    起訴。
    理      由
一、訊據上訴人即被告乙○○（下稱被告）否認傷害犯行，辯稱：丙○○先夥同一不
    詳姓名男子衝入伊住處廚房徒手毆打伊，後來又陸續進來四名不詳姓名男子，伊
    兒子湯啟文擋在廚房門口，遭不詳姓名男子毆打，伊女兒阻止丙○○及其朋友毆
    打伊，亦遭腳踼，伊未還手毆打丙○○，不知丙○○如何受傷云云。經查，被告
    於上揭時地確曾反擊出手毆打告訴人丙○○，致告訴人丙○○受有左眉部撕裂傷
    一公分長之傷害等情，經告訴人丙○○指訴綦詳，復有驗傷診斷書一紙在卷足憑
    （見偵查卷第十六頁），參以證人即台中市警察局第三分局立德派出所警員白宏
    仁於原審證稱：伊至現場時，只有乙○○在場，丙○○已先離開，伊聽在現場之
    鄰居或朋友說丙○○至醫院就醫，翌日晚上伊通知丙○○至派出所說明，才見丙
    ○○頭部受傷，手指頭也有包紮等語（見原審卷第五十七頁），益徵告訴人丙○
    ○之指訴非虛，被告所辯無非飾卸之詞，不足採信，其犯行均堪認定，應依法論
    科。至於被告聲請傳喚出具診斷證明書之醫師、警員白宏仁到庭作證，及赴現場
    履勘，以釐清告訴人丙○○是否確有受傷，因本案事證已明，核無傳喚上開證人
    之必要，附予敘明。
二、核被告所為，均係犯刑法第二百七十七條第一項之傷害罪。原審依據上述理由，
    適用刑法第二百七十七條第一項、第四十一條第一項前段，罰金罰鍰提高標準條
    例第一條前段、第二條，並審酌被告曾因傷害致重傷案件，經本院判處有期徒刑
    三年（尚未確定，見卷附本院九十三年度上易字第一二九七號判決），被告反擊
    毆傷告訴人丙○○，情節較其諸遭丙○○毆傷為輕，告訴人丙○○所受傷害非重
    ，及其犯罪動機、手段、所生損害、犯罪後態度等一切情狀，處以拘役四十日之
    刑，並諭知易科罰金之折算標準。核其認事用法俱無不當，量刑亦稱允洽，被告
    猶執陳詞否認犯罪而提起上訴，非有理由，應駁回其上訴。
據上論斷，應依刑事訴訟法第三百六十八條，判決如主文。
本案經檢察官甲○○到庭執行職務。
中      華      民      國      九十四  年      五      月      十      日
                                臺灣高等法院臺中分院刑事第三庭
                                      審判長法  官  江  錫  麟
                                            法  官  廖  柏  基
                                            法  官  胡  忠  文
右正本證明與原本無異。
不得上訴。
                                            書記官  魏  維  廷
中      華      民      國      九十四  年      五      月      十二    日
附錄本案論罪科刑法條全文：
刑法第二百七十七條第一項：
  傷害人之身體或健康者，處三年以下有期徒刑、拘役或一千元以下罰金。
                                                                        Ａ
